臺灣臺中地方法院刑事判決　　　　　　　　　　　　九十一年度訴字第一六九八號
　　公　訴　人　臺灣臺中地方法院檢察署檢察官
　　被　　　告　甲○○
　　指定辯護人　本院公設辯護人　乙○○
右列被告因違反槍砲彈藥刀械管制條例案件，經檢察官提起公訴（九十年度偵字第一
０八八六號），本院判決如左：
    主  文
甲○○未經許可，持有手槍，處有期徒刑伍年貳月，併科罰金新臺幣陸拾萬元，罰金
如易服勞役，以罰金總額與陸個月之日數比例折算。
捷克ＣＺ廠九二型口徑零點二五吋半自動手槍壹枝（槍枝管制編號00000000
00號，含彈匣壹個）及口徑零點二五吋半自動手槍中空彈壹顆，均沒收。
    事  實
一、甲○○曾於民國九十年間因妨害風化案件，經本院判處有期徒刑一年二月，緩刑
    三年，於九十年八月十五日確定，詎於緩刑期間，猶不知戒惕。其基於未經許可
    持有制式手槍及子彈之故意，於九十一年四月中旬某日，因看跳蚤雜誌廣告介紹
    ，以電話與姓名年籍不詳、綽號「小胖」之成年男子聯絡，在臺中縣清水鎮臺中
    港區魚市場內，以新臺幣（下同）十萬元為代價，購買具有殺傷力之捷克ＣＺ廠
    九二型口徑零點二五吋半自動手槍一枝（槍枝管制編號0000000000號
    ，含彈匣一個）及具有殺傷力之口徑零點二五吋半自動手槍中空彈四顆，將之放
    入隨身攜帶之黑色皮包內，置於臺中縣太平市○○路八七巷二號住處房間床舖下
    ，因而未經許可而持有上開槍枝及子彈。嗣於九十一年六月一日晚上凌晨零時許
    ，甲○○攜帶上開皮包、制式槍枝及子彈，在臺中市○區○○路二三一號女兒紅
    ＫＴＶ店三樓二０二號包廂內與不知情之友人陳文豪、吳東易、王中宇、黃泰浩
    飲酒唱歌時，為女兒紅ＫＴＶ店工作人員簡時英發覺，通知該店副理劉振義報警
    處理，警方隨即於同日上午五時許，在該包廂內查獲甲○○，並於其皮包內扣得
    捷克ＣＺ廠九二型口徑零點二五吋半自動手槍一枝（槍枝管制編號000000
    0000號，含彈匣一個）及口徑零點二五吋半自動手槍中空彈四顆（經鑑驗試
    射耗損三顆）。
二、案經臺中市警察局第二分局報請臺灣臺中地方法院檢察署檢察官偵查起訴。
    理  由
一、訊據被告甲○○對於右揭時、地以電話與姓名年籍不詳、綽號「小胖」之成年男
    子聯絡，以十萬元為代價，購買制式手槍一枝及制式子彈四顆，並攜帶至女兒紅
    ＫＴＶ店三樓二０二號包廂之事實，於警訊、偵查及本院審理中均坦承不諱，核
    與證人即女兒紅ＴＶ店工作人員簡時英、副理劉振義於警詢中指述之情節相符，
    此外，復有現場圖二張、照片一幀附卷可稽，並有捷克ＣＺ廠九二型口徑零點二
    五吋半自動手槍一枝（槍枝管制編號0000000000號，含彈匣一個）及
    口徑零點二五吋半自動手槍中空彈四顆扣案可供佐證。另扣案之捷克制式手槍一
    支（含彈匣一個，槍枝管制編號0000000000號）及口徑零點二五吋半
    自動手槍中空彈四顆經送內政部警政署刑事警察局鑑定，鑑驗結果認為：送鑑制
    式手槍一支，認係捷克ＣＺ廠九二型口徑零點二五吋半自動手槍，槍管內具六條
    右旋來復線，槍身、槍管、滑套號碼均為Ｂ８９１２，機械性能良好，可擊發子
    彈，認具殺傷力；送鑑子彈四顆，認均係口徑零點二五吋半自動手槍中空彈，彈
    底標記為ＦＲＯＮＴＩＥＲ  ２５  ΑＵＴＯ，認均具有殺傷力等情，有內政部
    警政署刑事警察局九十一年六月二十五日刑鑑字第０九一０一四二二一九號鑑驗
    通知書乙紙附卷可憑，足以證明該制式手槍及制式子彈，具有殺傷力。又被告於
    九十一年六月一日警訊時即供稱：購買的時間約於九十一年四月中旬，詳細時間
    不復記憶等語，其雖於九十一年六月六日偵查時供稱：大約是九十一年四月十五
    日下午二時左右，向「小胖」購買槍枝一支、彈匣一個、子彈四發云云，但又於
    本院審理時供稱：「（買槍的日期）我只記得在九十一年四月中旬，不能確定是
    否為四月十五日。」等語，是其於警訊及本院審理時之供述一致，其於偵查時將
    日期誤認，而於本院審理時將該日期確認澄清，亦屬與經驗法則相符，是其於本
    院審理時之陳述，當可採信，本院認為其未經許可持有制式手槍、子彈之起始期
    間，應係九十一年四月中旬某日，並非起訴書所載之九十一年四月十五日，公訴
    意旨尚有誤會。綜上，被告自白與事實相符，事證明確，其右揭未經許可，持有
    制式手槍、制式子彈之犯行，洵堪認定。
二、核被告未經許可，持有制式手槍、制式子彈之行為，係犯槍砲彈藥刀械管制條例
    第七條第四項未經許可持有手槍罪、同條例第十二條第四項未經許可持有子彈罪
    。被告一行為而持有上開制式手槍罪、制式子彈，為想像競合犯，應依刑法第五
    十五條之規定，論以情節較重之未經許可持有手槍罪。爰審酌被告曾於九十年間
    因妨害風化案件，經本院判處有期徒刑一年二月，緩刑三年，於九十年八月十五
    日確定，有臺灣高等法院被告全國前案紀錄表及臺灣臺中地方法院檢察署刑案資
    料查註紀錄表各一份在卷可稽，其於緩刑期間內，不思悔悟，無視法令，竟再犯
    本案，又其未經許可持有具高度危險性之制式手槍、制式子彈，對社會治安足以
    造成重大影響，惟念及其持有該制式手槍及子彈之時間非長，且未以之作為犯罪
    工具，於本案查獲後，尚能坦承犯行，犯後態度良好等一切情狀，量處如主文所
    示之刑，併科罰金新臺幣六十萬元及諭知罰金如易服勞役之折算標準。扣案之捷
    克ＣＺ廠九二型口徑零點二五吋半自動手槍一枝（槍枝管制編號0000000
    000號，含彈匣壹個）及口徑零點二五吋半自動手槍中空彈一顆，均係違禁物
    ，應依刑法第三十八條第一項第一款之規定宣告沒收。扣案之制式子彈三顆，業
    經鑑驗試射耗損滅失等情，有上開鑑驗通知書存卷可參，是其既已滅失，自無庸
    另為沒收之諭知，併予敘明。
據上論斷，應依刑事訴訟法第二百九十九條第一項前段，槍砲彈藥刀械管制條例第七
條第四項、第十二條第四項，刑法第十一條前段、第五十五條、第四十二條第三項、
第三十八條第一項第一款，判決如主文。
本案經檢察官林文亮到庭執行職務
中      華      民      國      九十一      年      八    月    廿七    日
                                臺灣臺中地方法院刑事第四庭
                                        法  官  楊  真  明
右正本證明與原本無異。
如不服本判決，應於送達後十日內向本院提出上訴狀（須附繕本），上訴於臺灣高等
法院臺中分院。
                                        書記官
中      華      民      國      九十一      年      八    月    廿八    日
附錄本判決論罪科刑法條
槍砲彈藥刀械管制條例第七條第一項、第四項：
  未經許可，製造、販賣或運輸火砲、肩射武器、機關槍、衝鋒槍、卡柄槍、自動步
  槍、普通步槍、馬槍、手槍或各類砲彈、炸彈、爆裂物者，處死刑、無期徒刑或七
  年以上有期徒刑；處徒刑者，併科新台幣三千萬元以下罰金。
  未經許可，持有、寄藏或意圖販賣而陳列第一項所列槍砲、彈藥者，處五年以上有
  期徒刑，併科新台幣一千萬元以下罰金。
槍砲彈藥刀械管制條例第十二條第四項：
  未經許可，持有、寄藏或意圖販賣而陳列子彈者，處五年以下有期徒刑，併科新台
  幣三百萬元以下罰金。
